【裁判字號】    90,訴,1826
【裁判日期】    900831
【裁判案由】    毒品危害防制條例
【裁判全文】
臺灣臺中地方法院刑事判決                          九十年度訴字第一八二六號
    公  訴  人  臺灣臺中地方法院檢察署檢察官
    被      告  甲○○
右列被告因毒品危害防制條例案件，經檢察官提起公訴（九十年度毒偵字第三二五０
號），本院判決如左：
    主  文
甲○○連續施用第一級毒品，累犯，處有期徒刑壹年。扣案之注射針筒壹支及橡皮止
血帶壹條，均沒收。
    事  實
一、甲○○（原名馮恆如）前曾於民國（以下同）八十二年間，因違反肅清煙毒條例
    與麻醉藥品管理條例二罪，經本院以八十三年度訴字第一三二號分別判處有期徒
    刑三年、四月，定其應執行刑為有期徒刑三年二月，經其上訴臺灣高等法院臺中
    分院以八十三年上訴字第一六八八號駁回上訴而確定，八十三年十月五日入監執
    行，於八十五年二月十五日假釋，期間付保護管束，迄八十六年十一月十五日未
    經撤銷保護管束而執行完畢，猶未知悔改；又前因施用毒品案件，經本院分別以
    八十七年度毒聲字第二八八一號、八十九年度毒聲字第六五四０號裁定送勒戒處
    所觀察、勒戒後，均認無繼續施用毒品之傾向，再經臺灣臺中地方法院檢察署檢
    察官分別於八十七年十一月十三日以八十七年度偵緝字第五六０號、於八十九年
    十一月十七日以八十九年度毒偵字第七０六五號不起訴處分確定；詎其仍基於施
    用第一級毒品海洛因之概括犯意，自九十年五月下旬起，至九十年六月二十日下
    午十二時許止，在臺中市中山公園廁所內，以將海洛因摻入香菸內施用、或將海
    洛因放入針筒再加入美娜水稀釋後，以血管注射等二種方式，施用第一級毒品海
    洛因多次；嗣於九十年六月二十一日凌晨一時十分許，在臺中市○○○路國校巷
    口前為警查獲，並當場扣得其所有供為施用第一級毒品海洛因使用之工具注射針
    筒一支與橡皮止血帶一條等物品。
二、案經臺中市警察局移送臺灣臺中地方法院檢察署檢察官偵查起訴。
    理  由
一、右揭事實，已據被告甲○○分別於警訊及偵審中自白不諱，且被告於右揭時地經
    警查獲時所採集之尿液送臺中市衛生局檢驗結果，亦呈有嗎啡之陽性反應，此有
    該局檢驗尿水報告書一紙在卷可憑，此外，且有如事實欄所載之注射針筒一支與
    橡皮止血帶一條等物品扣案可資參佐，是被告其確有施用第一級毒品海洛因犯行
    ，自堪認定；又被告前曾因施用毒品案件，經本院分別以八十七年度毒聲字第二
    八八一號、八十九年度毒聲字第六五四０號裁定送勒戒處所觀察、勒戒後，均認
    無繼續施用毒品之傾向，再經臺灣臺中地方法院檢察署檢察官分別於八十七年十
    一月十三日以八十七年度偵緝字第五六０號、於八十九年十一月十七日以八十九
    年度毒偵字第七０六五號不起訴處分確定之情，有臺灣臺中地方法院檢察署檢察
    官八十七年度偵緝字第五六０號、八十九年度毒偵字第七０六五號不起訴處分二
    份在卷可憑，是被告其於五年之內，三犯毒品危害防制條例第十條第一項之施用
    第一級毒品之罪，事證明確，犯行堪以認定。
二、核被告甲○○所為，係犯毒品危害防制條例第十條第一項之施用第一級毒品之罪
    ，而被告持有第一級毒品之低度行為，為施用第一級毒品之高度行為所吸收，不
    另論罪；又被告所犯上揭施用第一級毒品之罪先後有數次行為，且其時間緊接，
    所犯罪名與犯罪構成要件相同，顯係基於概括之犯意反覆為之，為連續犯，應依
    刑法第五十六條之規定以一罪論，並加重其刑；再被告前曾於八十二年間，因違
    反肅清煙毒條例與麻醉藥品管理條例二罪，經本院以八十三年度訴字第一三二號
    分別判處有期徒刑三年、四月，定其應執行刑為有期徒刑三年二月，經其上訴臺
    灣高等法院臺中分院以八十三年上訴字第一六八八號駁回上訴而確定，八十三年
    十月五日入監執行，於八十五年二月十五日假釋，期間付保護管束，迄八十六年
    十一月十五日未經撤銷保護管束而執行完畢，此有臺灣臺中地方法院檢察署刑案
    資料查註紀錄表與臺灣高等法院被告全國刑案紀錄表各一紙在卷可按，其於五年
    之內，再犯本件有期徒刑以上之罪，為累犯，應依累犯規定加重其刑，並遞加重
    其刑。爰審酌被告前已有多次施用毒品而經判處有期徒刑入監執行完畢與施以觀
    察、勒戒之紀錄，無視於毒品戕害其自健康而再行施用，惡性匪淺，惟念其於犯
    後坦承犯行，態度良好，尚知所悔悟，及一般煙毒犯成癮者對於毒品依賴性程度
    高，戒除不易等一切情狀，量處如主文所示之刑，以示懲儆。末按扣案之注射針
    筒一支與橡皮止血帶一條二項物品，為被告所有，且係供本件施用第一級毒品犯
    行所用一節，已據被告供承在卷，爰併依刑法第三十八條第一項第二款規定宣告
    沒收之。
據上論斷，應依刑事訴訟法第二百九十九條第一項前段，毒品危害防制條例第十條第
一項、第二十條第三項，刑法第十一條前段、第五十六條、第四十七條、第三十八條
第一項第二款，判決如主文。
中      華      民      國      九十      年      八      月    三十一  日
                                        法  官   梁   堯   銘
右正本證明與原本無異。
如不服本判決，應於送達後十日內向本院提出上訴狀 （須附繕本） ，上訴於台灣高等
法院台中分院。
                                        書記官
中      華      民      國      九十      年      八      月    三十一  日
附錄論罪科刑法條
毒品危害防制條例第十條
施用第一級毒品者，處六月以上五年以下有期徒刑。
施用第二級毒品者，處三年以下有期徒刑。


司法院資訊處製作；財團法人民間司法改革基金會備份。
